最高法院刑事裁定　　　　　　　　　 110年度台抗字第1693號
抗　告　人　謝良坤



上列抗告人因違反毒品危害防制條例等罪案件，不服臺灣高等法
院中華民國110年8月30日定應執行刑之裁定（110年度聲字第317
4號），提起抗告，本院裁定如下：
    主  文
抗告駁回。
    理  由
本件原裁定意旨略以：抗告人謝良坤前因違反毒品危害防制條
  例等罪，經法院先後判處如原裁定附表（下稱附表）所示之刑
  ，均經確定在案。茲檢察官循抗告人所請，就附表所示各罪，
  聲請定其應執行刑，並無不合。爰審酌抗告人所犯如附表編號
  2至3所示之罪，前經定應執行刑有期徒刑7月、編號4至6 所示
  之罪，前經定應執行刑27年6 月確定，而在前述裁判所定應執
  行刑加計編號1所處刑期，於有期徒刑28年4月內部界限之範圍
  內，並酌以抗告人所犯數罪之期間、犯罪情節、惡性等情狀，
  為整體非難評價，爰定其應執行刑有期徒刑27年10月等旨。經
  核於法並無不合或不當。
抗告意旨略以：抗告人另執行之96年度執減更字第2111號案件
  （即臺灣桃園地方法院95年度訴字第1648號判決），為附表所
  示各罪之前所犯，原審未一併定應執行刑，自有違誤。又該執
  行案件應適用民國95年7月1日修正施行前（下稱修正前）刑法
  ，依刑法第2 條規定為新舊法比較，本件應適用修正前刑法第
  51條規定，所定之應執行刑不得逾有期徒刑20年云云。
惟查：㈠按刑事訴訟法第370條第2項、第3 項，已針對第二審
  上訴案件之定其應執行之刑，明定有不利益變更禁止原則之適
  用；而分屬不同案件之數罪併罰有應更定執行刑之情形，倘數
  罪之刑，曾經定其執行刑，再與其他裁判宣告之刑定其執行刑
  時，在法理上亦應同受此原則之拘束。亦即，另定之執行刑，
  其裁量所定之刑期，不得較重於前定之執行刑加計後裁判宣告
  之刑之總和。又法院於裁量另定應執行刑時，祗須在不逸脫上
  開範圍內為衡酌，而無全然喪失權衡意義或其裁量行使顯然有
  違比例原則之裁量權濫用之例外情形，並不悖於定應執行刑之
  恤刑目的者，即無違裁量權之內部性界限。查原裁定所定應執
  行刑，係就上開罪刑中之最長期（有期徒刑16年）以上，部分
  原定應執行刑與他刑合併之刑期以下（有期徒刑28年4 月），
  並未逾越內部及外部界限，亦無濫用裁量權之情形，於法自無
  違誤。㈡依刑法第53條及第54條應依刑法第51條第5款至第7款
  之規定，定其應執行之刑者，檢察官始有聲請權，受刑人僅得
  請求檢察官聲請之，此參刑事訴訟法第477 條之規定自明。且
  定應執行刑之裁定具實體之效力，本於不告不理之原則，法院
  自應以檢察官聲請範圍為裁定，否則有未受請求事項予以裁定
  之違法。抗告意旨所列之罪未在檢察官聲請之列，原審未併為
  裁定，核無違誤。㈢抗告人如附表所示各罪均係於95年7月1日
  後所犯，自無修正前刑法之適用，亦無比較新舊法之問題，抗
  告意旨執此指摘，亦無理由。㈣附表編號1、2之犯罪日期，分
  別為「96.2.14或其前4日內某時」、「95年11月15日至同年12
  月11日」，原裁定誤為「96.2.14 」、「95年11月15至25日」
  ；編號6最後事實審案號應為「98年度上更一字第159號」，原
  裁定誤為「95年度上更一字第159號 」，雖有瑕疵，然不影響
  原裁定之本旨及結果，非不得裁定更正，自難謂違法。綜上，
  本件抗告為無理由，應予駁回。
據上論結，應依刑事訴訟法第412條，裁定如主文。
中    華    民    國   110    年    10    月    21    日
                  刑事第三庭審判長法  官  徐  昌  錦  
                                  法  官  周  政  達  
                                  法  官  林  海  祥  
                                  法  官  侯  廷  昌  
                                  法  官  江  翠  萍  
本件正本證明與原本無異
                                  書記官
中    華    民    國   110    年    10    月    25    日